---
title: "Análisis inicial"
author: "Ricardo Pizarro"
date: "5/30/2022"
output: html_document
---


```{r setup, include=FALSE}
knitr::opts_chunk$set(echo = FALSE,warning=F, message=F)
options(width = 600)

source("proceso_bd_funciones.R")

variables <- variables[!variables %in% c("mt18","pdu11","pdu17","de04","de20","dh02","dh01")]

var_dim1 <- variables[str_detect(variables,"m[:DIGIT:]")]
var_dim2 <- variables[str_detect(variables,"mt")] 
var_dim3 <- variables[str_detect(variables,"pdu")] 
var_dim4 <- variables[str_detect(variables,"de")] 
var_dim5 <- variables[str_detect(variables,"gpc")] 
var_dim6 <- variables[str_detect(variables,"dh")] 

```

# Primera versión ####
#### 1- Ponderamos
#### 2- Normalizamos
#### 3- Agregamos sumando indicadores a nivel de unidad_funcional

## Probamos como se ve en MINMAX

```{r, warning=F,message=F}

 # var = "m02a"
 # force_inv = "no"
 # z_norm = "own"
 # max_val = 15

i = 1
new_df <- list()
for(i in 1:length(variables)){
varia = variables[i]
  nombre <- paste0("new_",varia)

new_df[[i]] <- indicadores %>%
  mutate(!!nombre := normalizar(varia,indicadores,minmax = T)) %>%
  select(!!nombre)

names(new_df[[i]]) <-names(new_df[[i]]) %>% str_remove_all("new_")

#print(new_df[[i]])
}

new_df <-indicadores[1:3] %>% bind_cols(
new_df %>% bind_cols())

new_df %>%
  group_by(unidad_urbana_funcional) %>%
  summarise_if(is.numeric,.funs = sum, na.rm=T) %>%
  pivot_longer(cols = variables) %>%
  mutate(dimension = case_when(str_detect(name,"m[:DIGIT:]") ~ "D1",
                               str_detect(name,"mt") ~ "D2",
                               str_detect(name,"pdu") ~ "D3",
                               str_detect(name,"de") ~ "D4",
                               str_detect(name,"gpc") ~ "D5",
                               str_detect(name,"dh") ~ "D6")) %>%
  ggplot(aes(unidad_urbana_funcional,value)) +
  geom_col() +
  labs(title = "Total") +
  coord_flip()

new_df %>%
  group_by(unidad_urbana_funcional) %>%
  summarise_if(is.numeric,.funs = sum, na.rm=T) %>%
  pivot_longer(cols = variables) %>%
  mutate(dimension = case_when(str_detect(name,"m[:DIGIT:]") ~ "D1",
                               str_detect(name,"mt") ~ "D2",
                               str_detect(name,"pdu") ~ "D3",
                               str_detect(name,"de") ~ "D4",
                               str_detect(name,"gpc") ~ "D5",
                               str_detect(name,"dh") ~ "D6")) %>%
  ggplot(aes(unidad_urbana_funcional,value)) +
  geom_col() +
  labs(title = "Por dimensión") +
  coord_flip() +
  facet_wrap(.~dimension)

```

### Tabla del gráfico minmax

```{r }

new_df %>%
  group_by(unidad_urbana_funcional) %>%
  summarise_if(is.numeric,.funs = sum, na.rm=T) %>%
  pivot_longer(cols = variables) %>%
  group_by(unidad_urbana_funcional) %>%
  summarise(total = sum(value,na.rm = T)) %>%
  arrange(-total) %>% kableExtra::kable()

```

## Probamos como se ve en Zscore

```{r }

new_df <- list()
for(i in 1:length(variables)){
  varia = variables[i]
  nombre <- paste0("new_",varia)

  new_df[[i]] <- indicadores %>%
    mutate(!!nombre := normalizar(varia,indicadores,z_norm = "own")) %>%
    select(!!nombre)

  names(new_df[[i]]) <-names(new_df[[i]]) %>% str_remove_all("new_")

  }

df_version1 <- indicadores[1:3] %>% bind_cols(
  new_df %>% bind_cols())

df_version1 %>%
  group_by(unidad_urbana_funcional) %>%
  summarise_if(is.numeric,.funs = sum, na.rm=T) %>%
  pivot_longer(cols = variables) %>%
  mutate(dimension = case_when(str_detect(name,"m[:DIGIT:]") ~ "D1",
                               str_detect(name,"mt") ~ "D2",
                               str_detect(name,"pdu") ~ "D3",
                               str_detect(name,"de") ~ "D4",
                               str_detect(name,"gpc") ~ "D5",
                               str_detect(name,"dh") ~ "D6")) %>%
  ggplot(aes(unidad_urbana_funcional,value)) +
  geom_col() +
  labs(title = "Total") +
  coord_flip() 

df_version1 %>%
  group_by(unidad_urbana_funcional) %>%
  summarise_if(is.numeric,.funs = sum, na.rm=T) %>%
  pivot_longer(cols = variables) %>%
  mutate(dimension = case_when(str_detect(name,"m[:DIGIT:]") ~ "D1",
                               str_detect(name,"mt") ~ "D2",
                               str_detect(name,"pdu") ~ "D3",
                               str_detect(name,"de") ~ "D4",
                               str_detect(name,"gpc") ~ "D5",
                               str_detect(name,"dh") ~ "D6")) %>%
  ggplot(aes(unidad_urbana_funcional,value)) +
  geom_col() +
  coord_flip() +
  labs(title = "Por dimensión") +
  facet_wrap(.~dimension) 

```

### Tabla del gráfico Zscore

```{r }

df_version1 %>%
  group_by(unidad_urbana_funcional) %>%
  summarise_if(is.numeric,.funs = sum, na.rm=T) %>%
  pivot_longer(cols = variables) %>%
  group_by(unidad_urbana_funcional) %>%
  summarise(total = sum(value,na.rm = T)) %>%
  arrange(-total) %>% kableExtra::kable()

# new_df %>%
#   group_by(unidad_urbana_funcional) %>%
#   summarise_if(is.numeric,.funs = sum, na.rm=T) %>%
#   pivot_longer(cols = variables) %>%
#    mutate(dimension = case_when(str_detect(name,"m[:DIGIT:]") ~ "D1",
#                                str_detect(name,"mt") ~ "D2",
#                                str_detect(name,"pdu") ~ "D3",
#                                str_detect(name,"de") ~ "D4",
#                                str_detect(name,"gpc") ~ "D5",
#                                str_detect(name,"dh") ~ "D6")) %>% 
#   group_by(unidad_urbana_funcional, dimension) %>%
#   summarise(total = sum(value,na.rm = T)) %>% 
#   pivot_wider(names_from = dimension, values_from = total) %>% 
#   kableExtra::kable()


```

# Segunda versión ####
#### 1- Ponderamos
#### 2- Agregamos sumando indicadores a nivel de unidad_funcional
#### 3- Normalizamos

```{r }

### ponderamos
df <- map(variables,function(x) ponderar_procesar(x,datos = indicadores)) %>% bind_cols()
names(df) <- variables
df <- bind_cols(indicadores[1:3],df)

### agregamos a nivel unidad_funcional
df <- df %>%
  group_by(unidad_urbana_funcional) %>%
  summarise_if(is.numeric,.funs = sum, na.rm=T)

#i = 1
l_minmax <- list()
for(i in 1:length(variables)){
  varia = variables[i]
  #nombre <- paste0("new_",varia)

  invertir = data_vars$Inversion[data_vars$Código == varia]

  min <- min(df[varia], na.rm = T)
  max <- max(df[varia], na.rm = T)

  #### hay que invertirlo?
  if(invertir == "si"){
    ret <- abs((df[varia] - min) / (max-min)-1)
  }else if(invertir == "no"){
    ret <- (df[varia] - min) / (max-min)
  }
 l_minmax[i] <- round(ret,2)

}

df2 <- l_minmax %>% bind_cols()
names(df2) <- variables

df_version2 <- bind_cols(df[1],df2)

df_version2 %>%
  pivot_longer(cols = variables) %>%
  mutate(dimension = case_when(str_detect(name,"m[:DIGIT:]") ~ "D1",
                               str_detect(name,"mt") ~ "D2",
                               str_detect(name,"pdu") ~ "D3",
                               str_detect(name,"de") ~ "D4",
                               str_detect(name,"gpc") ~ "D5",
                               str_detect(name,"dh") ~ "D6")) %>%
  ggplot(aes(unidad_urbana_funcional,value)) +
  geom_col() +
  coord_flip()

df_version2 %>%
  pivot_longer(cols = variables) %>%
  mutate(dimension = case_when(str_detect(name,"m[:DIGIT:]") ~ "D1",
                               str_detect(name,"mt") ~ "D2",
                               str_detect(name,"pdu") ~ "D3",
                               str_detect(name,"de") ~ "D4",
                               str_detect(name,"gpc") ~ "D5",
                               str_detect(name,"dh") ~ "D6")) %>%
  ggplot(aes(unidad_urbana_funcional,value)) +
  geom_col() +
  coord_flip() +
  facet_wrap(.~dimension)

```

```{r}

df_version2 %>%
  group_by(unidad_urbana_funcional) %>%
  summarise_if(is.numeric,.funs = sum, na.rm=T) %>%
  pivot_longer(cols = variables) %>%
  group_by(unidad_urbana_funcional) %>%
  summarise(total = sum(value,na.rm = T)) %>%
  arrange(-total) %>% kableExtra::kable()

```

# Comparación detalle de variables de ambas versiones

# Version 1 - D1

```{r, fig.width=15,fig.height=15}
#out.width="100%",out.height="100%"}
library(GGally)

ggpairs(df_version1[var_dim1],upper = list(continuous = wrap("cor", size = 5)))

```

# Version 2 - D1

```{r, fig.width=15,fig.height=15}
#out.width="100%",out.height="100%"}

ggpairs(df_version2[var_dim1],upper = list(continuous = wrap("cor", size = 5)))

```

## Correlaciones por sobre 0.5 en versión 1 y versión 2

```{r}

cor_d1_v1 <- cor(df_version1[var_dim1], use = "complete.obs") %>% as.data.frame()
cor_d1_v1$var1  <- row.names(cor_d1_v1)

cor_d1_v1 %>% select(var1,everything()) %>% 
  pivot_longer(cols = var_dim1, names_to = "var2") %>% 
  mutate(value = abs(value)) %>% count(value>0.5)

cor_d1_v2 <- cor(df_version2[var_dim1], use = "complete.obs") %>% as.data.frame()
cor_d1_v2$var1  <- row.names(cor_d1_v2)

cor_d1_v2 %>% select(var1,everything()) %>% 
  pivot_longer(cols = var_dim1, names_to = "var2") %>% 
  mutate(value = abs(value)) %>% count(value>0.5)

```

# Version 1 - D2

```{r, fig.width=15,fig.height=15}
#out.width="100%",out.height="100%"}
library(GGally)

ggpairs(df_version1[var_dim2],upper = list(continuous = wrap("cor", size = 5)))

```

# Version 2 - D2

```{r, fig.width=15,fig.height=15}
#out.width="100%",out.height="100%"}

ggpairs(df_version2[var_dim2],upper = list(continuous = wrap("cor", size = 5)))

```

## Correlaciones por sobre 0.5 en versión 1 y versión 2

```{r}

cor_d2_v1 <- cor(df_version1[var_dim2], use = "complete.obs") %>% as.data.frame()
cor_d2_v1$var1  <- row.names(cor_d2_v1)

cor_d2_v1 %>% select(var1,everything()) %>% 
  pivot_longer(cols = var_dim2, names_to = "var2") %>% 
  mutate(value = abs(value)) %>% count(value>0.5)

cor_d2_v2 <- cor(df_version2[var_dim2], use = "complete.obs") %>% as.data.frame()
cor_d2_v2$var1  <- row.names(cor_d2_v2)

cor_d2_v2 %>% select(var1,everything()) %>% 
  pivot_longer(cols = var_dim2, names_to = "var2") %>% 
  mutate(value = abs(value)) %>% count(value>0.5)

```


# Version 1 - D3

```{r, fig.width=15,fig.height=15}
#out.width="100%",out.height="100%"}
library(GGally)

ggpairs(df_version1[var_dim3],upper = list(continuous = wrap("cor", size = 5)))

```

# Version 2 - D3

```{r, fig.width=15,fig.height=15}
#out.width="100%",out.height="100%"}

ggpairs(df_version2[var_dim3],upper = list(continuous = wrap("cor", size = 5)))

```

## Correlaciones por sobre 0.5 en versión 1 y versión 2

```{r}

cor_d3_v1 <- cor(df_version1[var_dim3], use = "complete.obs") %>% as.data.frame()
cor_d3_v1$var1  <- row.names(cor_d3_v1)

cor_d3_v1 %>% select(var1,everything()) %>% 
  pivot_longer(cols = var_dim3, names_to = "var2") %>% 
  mutate(value = abs(value)) %>% count(value>0.5)

cor_d3_v2 <- cor(df_version2[var_dim3], use = "complete.obs") %>% as.data.frame()
cor_d3_v2$var1  <- row.names(cor_d3_v2)

cor_d3_v2 %>% select(var1,everything()) %>% 
  pivot_longer(cols = var_dim3, names_to = "var2") %>% 
  mutate(value = abs(value)) %>% count(value>0.5)

```


# Version 1 - D4

```{r, fig.width=15,fig.height=15}
#out.width="100%",out.height="100%"}
library(GGally)

ggpairs(df_version1[var_dim4],upper = list(continuous = wrap("cor", size = 5)))

```

# Version 2 - D4

```{r, fig.width=15,fig.height=15}
#out.width="100%",out.height="100%"}

ggpairs(df_version2[var_dim4],upper = list(continuous = wrap("cor", size = 5)))

```

## Correlaciones por sobre 0.5 en versión 1 y versión 2

```{r}

cor_d4_v1 <- cor(df_version1[var_dim4], use = "complete.obs") %>% as.data.frame()
cor_d4_v1$var1  <- row.names(cor_d4_v1)

cor_d4_v1 %>% select(var1,everything()) %>% 
  pivot_longer(cols = var_dim4, names_to = "var2") %>% 
  mutate(value = abs(value)) %>% count(value>0.5)

cor_d4_v2 <- cor(df_version2[var_dim4], use = "complete.obs") %>% as.data.frame()
cor_d4_v2$var1  <- row.names(cor_d4_v2)

cor_d4_v2 %>% select(var1,everything()) %>% 
  pivot_longer(cols = var_dim4, names_to = "var2") %>% 
  mutate(value = abs(value)) %>% count(value>0.5)

```

# Version 1 - D4

```{r, fig.width=15,fig.height=15}
#out.width="100%",out.height="100%"}
library(GGally)

ggpairs(df_version1[var_dim4],upper = list(continuous = wrap("cor", size = 5)))

```

# Version 2 - D4

```{r, fig.width=15,fig.height=15}
#out.width="100%",out.height="100%"}

ggpairs(df_version2[var_dim4],upper = list(continuous = wrap("cor", size = 5)))

```

## Correlaciones por sobre 0.5 en versión 1 y versión 2

```{r}

cor_d4_v1 <- cor(df_version1[var_dim4], use = "complete.obs") %>% as.data.frame()
cor_d4_v1$var1  <- row.names(cor_d4_v1)

cor_d4_v1 %>% select(var1,everything()) %>% 
  pivot_longer(cols = var_dim4, names_to = "var2") %>% 
  mutate(value = abs(value)) %>% count(value>0.5)

cor_d4_v2 <- cor(df_version2[var_dim4], use = "complete.obs") %>% as.data.frame()
cor_d4_v2$var1  <- row.names(cor_d4_v2)

cor_d4_v2 %>% select(var1,everything()) %>% 
  pivot_longer(cols = var_dim4, names_to = "var2") %>% 
  mutate(value = abs(value)) %>% count(value>0.5)

```

# Version 1 - D5

```{r, fig.width=15,fig.height=15}
#out.width="100%",out.height="100%"}
library(GGally)

ggpairs(df_version1[var_dim4],upper = list(continuous = wrap("cor", size = 5)))

```

# Version 2 - D5

```{r, fig.width=15,fig.height=15}
#out.width="100%",out.height="100%"}

ggpairs(df_version2[var_dim5],upper = list(continuous = wrap("cor", size = 5)))

```

## Correlaciones por sobre 0.5 en versión 1 y versión 2

```{r}

cor_d5_v1 <- cor(df_version1[var_dim5], use = "complete.obs") %>% as.data.frame()
cor_d5_v1$var1  <- row.names(cor_d5_v1)

cor_d5_v1 %>% select(var1,everything()) %>% 
  pivot_longer(cols = var_dim5, names_to = "var2") %>% 
  mutate(value = abs(value)) %>% count(value>0.5)

cor_d5_v2 <- cor(df_version2[var_dim5], use = "complete.obs") %>% as.data.frame()
cor_d5_v2$var1  <- row.names(cor_d5_v2)

cor_d5_v2 %>% select(var1,everything()) %>% 
  pivot_longer(cols = var_dim5, names_to = "var2") %>% 
  mutate(value = abs(value)) %>% count(value>0.5)

```

# Version 1 - D6

```{r, fig.width=15,fig.height=15}
#out.width="100%",out.height="100%"}
library(GGally)

ggpairs(df_version1[var_dim4],upper = list(continuous = wrap("cor", size = 5)))

```

# Version 2 - D6

```{r, fig.width=15,fig.height=15}
#out.width="100%",out.height="100%"}

ggpairs(df_version2[var_dim6],upper = list(continuous = wrap("cor", size = 5)))

```

## Correlaciones por sobre 0.5 en versión 1 y versión 2

```{r}

cor_d6_v1 <- cor(df_version1[var_dim6], use = "complete.obs") %>% as.data.frame()
cor_d6_v1$var1  <- row.names(cor_d6_v1)

cor_d6_v1 %>% select(var1,everything()) %>% 
  pivot_longer(cols = var_dim6, names_to = "var2") %>% 
  mutate(value = abs(value)) %>% count(value>0.5)

cor_d6_v2 <- cor(df_version2[var_dim6], use = "complete.obs") %>% as.data.frame()
cor_d6_v2$var1  <- row.names(cor_d6_v2)

cor_d6_v2 %>% select(var1,everything()) %>% 
  pivot_longer(cols = var_dim6, names_to = "var2") %>% 
  mutate(value = abs(value)) %>% count(value>0.5)

```




